# 请教未实现利润确认递延所得税资产会计处理？

提问人：赮毕钵罗 时间：2017-09-13 19:12:54
审计中发现被审计单位存在售后回购虚增收入的情况，虚增利润税局要求企业缴纳企业所得税。 我们做了审计调整，冲减这部分收入及成本，这样存在一块未实现利润，拟确认递延所得税资产。 请问各位前辈，会计分录应该是： 借 递延所得税资产 贷 应交税费-企业所得税 还是 借 递延所得税资产 贷 递延所得税费用

回答人：chenyiwei
1 、补充确认纳税义务（如企业未确认，则补充调整；如企业已经确认，则不需要）： 借：所得税费用——当期所得税费用，贷：应交税费——所得税 2 、确认递延所得税： 借：递延所得税资产，贷：所得税费用——递延所得税费用

提问人：赮毕钵罗 时间：2017-09-14 14:45:48
陈老师继续问下，像这种利润，其实是企业为了虚增利润做上去的。实质上不应该确认这块利润。那我们还要确认这块应交所得税吗？ 还是说是因为税局已经要求企业缴税，我们才要计提这块应交所得税，并相应计提递延所得税？

回答人：chenyiwei
虽然虚增利润在审计中要调整，但如果税务机关已经就此要求交税的，则仍需确认所得税费用和应交税费，符合递延税款确认条件的，需确认递延所得税资产。